臺中高等行政法院判決
　　　　　　　　　　　　　　　　　　 95年度訴字第00613號
　　　　　　　　　　　　　　　.
原　　　告　甲○○
訴訟代理人　胡　芝會計師
被　　　告　財政部臺灣省中區國稅局
代　表　人　乙○○
訴訟代理人　丙○○
上列當事人間因綜合所得稅事件，原告不服財政部中華民國95年
8月25日台財訴字第09500295360號訴願決定，提起行政訴訟，本
院判決如下︰
　　主  文
原告之訴駁回。
訴訟費用由原告負擔。
　　事  實
一、事實概要：緣原告係中銓國際專利商標事務所（下稱中銓事
    務所）合夥人，民國（下同）90年度綜合所得稅結算申報，
    列報取自該事務所執行業務所得新台幣（下同）691,769元
    ，經被告機關所屬民權稽徵所（原台中市分局）核定2,230,
    726元，另核定取自耀億工業股份有限公司（下稱耀億公司
    ）執行業務所得28,000元及扣繳稅額4,000元，歸課綜合所
    得總額3,338,415元，補徵應納稅額364,648元。原告不服，
    申經復查追減執行業務所得28,000元及扣繳稅額4,000元，
    其餘未獲變更，原告不服提起訴願，經訴願決定將原處分（
    復查決定）撤銷，經重核復查決定變更核定執行業務所得2,
    230,726元，原告猶未甘服，提起訴願遭決定駁回，遂提起
    本件行政訴訟。
二、兩造聲明：
    (一)原告聲明求為判決：訴願決定及復查決定不利於原告部分
      均撤銷。
    (二)被告聲明求為判決：駁回原告之訴。
三、兩造之陳述：
    (一)原告主張之理由：
    1.原告為中銓事務所合夥人之一，負責該事務所國內專利之
      申請及變更等相關業務。該事務所之經營係依各合夥人專
      長負責各項業務之運作及推廣。按執行業務所得計算標準
      ，所得稅法第14條第l項第2類前段明定「個人之綜合所得
      總額，以其全年左列各類所得合併計算之，第l類．．．
      第2類：執行業務所得：凡執行業務者之業務收入或．．
      ．減除．．．成本．．．及其他直接必要費用後之餘額為
      所得額。」及執行業務所得查核辦法第5條規定「執行業
      務者聯合執業之合約，須載明各執行業務者之姓名、身分
      證統一編號、戶籍地址、分配盈餘比例及收支處理方式等
      事項，並應於事實發生之年度辨理結算申報時，由代表人
      檢附聯合執業合約書，變更、註銷時亦同。．．．執行業
      務者於申報個人綜合所得稅時，應檢附執行業務場所之財
      產目錄及收支報告表，其為聯合執行業務者，得由代表人
      檢附。各聯合執行業務者並應檢附盈餘分配表，以供查核
      。」中銓事務所係屬聯合執業之合夥組織，歷年均依前述
      條款由代表人檢附聯合執業合約書依前述規定計算所得並
      辦理年度結算申報。依成本及收入配合原則，該事務所90
      年度執行業務所得經被告分別核定全年收入19,697,811元
      （即原申報收入金額）及核定費用總額15,974,243元（即
      原申報總額16,102,342扣除被告核定超出限額規定之折舊
      費用128,099元)，該事務所之所得額為3,723,568元(核定
      全年收入19,6 97,811元－核定費用總額15,974,243元)，
      核定純益率為18.90%(＝3,723,568/19,697,811)。因所得
      稅法內並未規定合夥盈餘分配方法，故依民法677條規定
      ，按其聯合執業合約書之規定，合夥約定比率19.24%（即
      按各合夥人年度業務收入之比率）計算，原告縱按被告核
      定所得計算應分配之執行業務所得，其金額亦為716,414
      元，並非被告計算之2,202,726元。
    2.被告援用財政部68年7月9日台財稅第34626號解釋函「執
      行業務者數人聯合執行業務，如非具有相同執業資格者設
      立事務所共同執行業務，應分別就各人之執業收入計算其
      所得。」僅明訂所得計算之方式係依「各人之執業收入」
      為計算所得之基礎，中銓事務所於記載收入時，則已依收
      入之性質區分國內專利、商標等收入入帳，於年度終了時
      ，依民法677條規定按合夥約定比率(即按各合夥人年度業
      務收入之比率)計算原告90年度取自中銓事務所之國內專
      利所得，亦無違誤。被告卻擴張解釋而獨立區分中銓事務
      所國內專利收入3,776,600元減除核定之相關費用1,545,8
      74元(即以核定之中銓事務所全部費用扣除因專為辦理國
      外案件所支付之複委託費後按國內專利收入及國內專利以
      外之收入比例分攤應屬國內專利應負擔之金額)後淨額2,2
      30,726元，自行擴張解釋將該事務所合夥之執行業務所得
      切割為為兩種執行業務所得並分開計算，顯與所得稅法第
      14條第l項第2類規定執行業務所得之計算不符及未考慮合
      夥組織之損益分配之特性。
    3.中銓事務所既為合夥事業，損益之計算依法律規定核算費
      用之分攤，並未違反租稅公平及合理原則。依中銓事務所
      90年度核定金額核算，申報之執業所得中屬於原告之專利
      執業所得則為損失1,960,297元，計算如下：國內業務收
      入4,737,811元=總收入19,697,811元－可直接歸屬國外專
      利及商標之收入10,533,000元。國內業務費用7,193,429
      元=費用總額15,974,243元－可直接歸屬國外專利及商標
      之費用7,911,347元－劉大維薪資394,467元及施文銓475,
      000元。費用總額15,974,243元=申報費用總額16,102,342
      元－同意調減金額l28,099元。國內專利業務費用5,773,1
      09元=國內業務費用7,193,429元×(國內專利收入3,776,0
      00/國內各項收入4,737,811)。國內專利執行業務所得負1
      ,957,109元=國內專利收入3,776,000元－國內專利業務費
      用5,773,109元。是以，對同一種收入，被告在不同計算
      之基礎下採用對原告較為不利益之基礎計算，實屬行政機
      關之濫權，且依被告核定原告執行業務之純益率59.48%，
      不僅遠高於中銓事務所核定純益率18.90%，亦遠較被告訂
      定之「綜合所得稅執行業務及其他所得申報案件書面審核
      要點」第3項規定專利商標代理人之所得佔收入20%高出甚
      多。該要點第1項「為簡化稽徵作業，推行便民服務，鼓
      勵執行業務及其他所得者誠實記帳、申報，特定本要點」
      ，中銓事務所既已依事實入帳，且依規定申報並經稽微機
      關查核並無漏報行為，而原告亦按實際分配之盈餘申報所
      得稅，但其核定結果卻較被告為鼓勵未誠實申報之納稅人
      誠實申報所訂自行調整所得數標準高出兩倍餘，能謂合理
      公平？另依司法院釋字第218號解釋，為發現事實所為之
      規定，除不得逾越所得稅之規定外，「應力求客觀、合理
      ，使與納稅義務人之實際所得相當，以維租稅公平原則」
      ，故請撤銷訴願決定及原處分。
    (二)被告答辯之理由：
    1.按「個人之綜合所得總額，以其全年左列各類所得合併計
      算之．．．第2類：執行業務所得：凡執行業務者之業務
      或演技收入，減除．．．成本．．．及其他直接必要費用
      後之餘額為所得額。」為所得稅法第14條第1項第2類前段
      所明定。次按「申請人申請專利及辦理有關專利事項，得
      委任專利代理人辦理之。在中華民國境內，無住所或營業
      所者，申請專利及辦理專利有關事項，應委任專利代理人
      辦理之。專利代理人，應在中華民國境內有住所。其為專
      業者，除法律另有規定外，以專利師為限。專利師之資格
      及管理，另以法律定之；法律未制定前，依專利代理人規
      則辦理。」、「申請人依本法第12條委任專利代理人時，
      申請書上應加蓋代理人印章，並應向專利專責機關提出委
      任書，載明所代理之權限及送達處所。送達處所應與專利
      代理人名簿登記者相同。」、「專利代理人受專利呈請人
      委託，得辦理專利法第13條規定之呈請專利及有關專利事
      項。」、「中華民國人民在國內有住所，合於左列規定之
      一者，得檢附證件，向專利掌理機關申請登記為專利代理
      人。一、取得．．．律師．．．資格者。」為行為時專利
      法第12條、同法施行細則第2條、專利代理人規則第2條及
      第3條所規定。又「專利代理人與商標代理人之執業資格
      ，依據經濟部公布之專利代理人規則第3條及商標法第8條
      之規定，其應具備之執業資格有別，應非具有相同專門職
      業之執業資格者，如其設立聯合事務所共同執行業務，應
      依本部68年7月9日台財稅第34626號函釋規定，分別就各
      人之執業收入計算其所得。」、「二、未具專利代理人資
      格者成立事務所，將客戶專利申請案件交由專利代理人辦
      理，其自專利申請人或專利代理人收取之酬金係屬佣金收
      入，應依所得稅法有關執行業務者『經紀人』之規定，核
      課綜合所得稅。三、專利代理人受委任辦理專利申請案件
      收受報酬，不論是否透過未具專利代理人資格者成立之事
      務所仲介，其全部報酬係屬專利代理人之執行業務收入，
      依所得稅法第14條第1項第2類規定，減除直接必要費用（
      含支付之佣金）後之餘額為所得額。專利代理人未依法辦
      理結算申報，或未依法設帳記載並保存憑證，或未能提供
      證明所得額之帳簿文據者，應依本部核定各該年度執行業
      務者收入及費用標準計算所得，核課綜合所得稅。」為財
      政部68年12月17日台財稅第39019號及83年11月9日台財稅
      第831617799號函所明釋。再按「執行業務者未依法辦理
      結算申報，或未依法設帳記載並保存憑證，或未能提供證
      明所得額之帳簿文據者，90年度應依核定收入總額按下列
      標準計算其必要費用．．．二十三、專利代理人：30%。
      」為財政部91年2月21日台財稅字第0910451052號函所核
      定。
    2.原告係中銓事務所惟一具備專利代理人資格之合夥人，原
      查以該事務所其他合夥人未具備專利代理人資格，乃以該
      事務所申報收入中屬國內專利收入3,776,600元，減除該
      事務所無法直接歸屬案件之全部費用【即全部核定費用扣
      除因專為辦理國外專利、商標、著作及其他案件（以下簡
      稱國外案件）所支出之複委託費】，按國內專利收入及國
      內專利以外之收入比例分攤計算，屬國內專利收入部分之
      費用1,545,874元，核定其承辦國內專利之執行業務所得
      2,230,726元，另依90年度執行業務收入未設帳電腦核定
      清單核定其取自耀億公司執行業務所得28,000元及扣繳稅
      額4,000元歸課原告。原告不服，申請復查追減源自耀億
      公司執行業務所得28,000元及扣繳稅額4,000元，其餘未
      獲變更，提起訴願，經財政部訴願決定撤銷。經被告機關
      重核復查決定略以，查本件被告機關於計算國內專利收入
      部分之費用時，就該事務所全部費用僅減除複委託費（與
      國外案件業務相關之可直接歸屬費用），並未減除折舊費
      用。次查總費用僅扣除國外案件部分複委託費之依據，按
      該事務所於被告機關查核其90年度綜合所得稅執行業務所
      得出具之93年2月11日說明書所稱：「本所申報之複委託
      費均為代辦國外專利及商標之國外複委託費用，其中並未
      含有屬於國內專利及商標收入之相關委託費用，特此聲明
      。」；又被告機關前於94年5月5日以中區國稅法二字第
      0940016774號函請其說明複委託費用科目是否均因辦理國
      外案件而支付國外代理人及公司，有否因辦理國內專利案
      件而發生之複委託費，經其復查代理人表示，複委託費均
      因辦理國外案件而發生，辦理國內專利案件並無複委託費
      ；另該事務所列報之複委託費係因承辦國外案件，申請國
      別遍及美國、英國、德國、法國、義大利、韓國、日本、
      馬來西亞及中國大陸等地，該等國外案件均委託國外代理
      人及公司在其所在地國家辦理翻譯、撰稿及相關簽證、認
      證等業務，所支付予國外事務所或國外公司之費用，有商
      業發票、合約及匯款水單可稽，是複委託費係可直接歸屬
      因取得國外案件業務收入而發生之費用。末查國內專利收
      入部分是否有可明確區分之可直接歸屬費用及總費用中是
      否仍有包含其他各業務收入之可明確區分之可直接歸屬費
      用部分，被告機關前於94年5月5日以前開函號請其提供除
      複委託費用以外之其餘費用科目，可直接歸屬因辦理「國
      內專利案件」及「國內專利案件以外」（含國外案件）而
      發生之科目及金額供核，經其復查代理人表示，除複委託
      費可直接歸屬國外案件以外，其餘費用科目均無法直接歸
      屬，是應與同案情之85至87年度分攤方式一致處理。綜上
      ，被告機關以該事務所全部費用扣除可直接歸屬國外案件
      之複委託費，再按國內專利收入及國內專利以外之收入比
      例分攤計算屬於國內專利收入部分之費用，重核復查後追
      減源取自耀億公司執行業務所得28,000元及扣繳稅額4,00
      0元，其餘仍予維持。原告猶未甘服，提起訴願，遞遭訴
      願決定駁回。
    3.訴訟意旨略謂：原告復執前詞主張外，另訴願改變主張基
      於成本與收入配合原則，總收入亦應排除國外專利及商標
      收入部分，再依收入比例分攤費用，較為合理及公平云云
      。
    4.查本件原告主張不足採據之理由，已論駁如前。次查原告
      稱總收入應排除國外專利及商標收入，再依收入比例分攤
      費用，較為合理及公平乙節，查可直接歸屬費用由各該個
      別業務收入項下減除外，其餘不可直接歸屬費用仍必須依
      個別收入佔總收入之比例計算分攤，始符成本與收入配合
      原則，原告所稱，核屬誤解，倘依原告主張之計算方式，
      則國外專利及商標收入並未分攤不可直接歸屬費用（例如
      薪資、加班費、租金支出、伙食費、水電費、文具用品等
      ），亦不符成本與收入配合原則，原核定並無不合，原告
      訴願變更主張費用分攤計算方式，委不足採。
    5.按「執行業務者於規定期限內辦理結算申報並能提供證明
      所得額之帳簿、文據調查者，其執行業務所得，應依帳載
      核實認定。其未依規定提供調查者，應依所得稅法第83條
      及同法施行細則第13條規定訂定之收費及費用標準核定其
      所得額。」為執行業務所得查核辦法第8條前段所明定。
      次按被告機關訂定之「執行業務及其他所得申報案件書面
      審核要點」(純益率；以下簡稱書審要點)係為簡化稽徵作
      業，推行便民服務，鼓勵執行業務及其他所得者誠實記帳
      、申報，適用要件為需帳證齊全依法記載，如期辦理結算
      申報並繳清稅款，對符合要件之執行業務所得者之申報書
      件以書面審核取代調帳查核，另財政部核定之「執行業務
      者費用標準」(費用率；下稱部頒逕核標準)之適用要件為
      執行業務者未依法辦理結算申報、或未依法設帳記載並保
      存憑證，或未能提供證明所得額之帳簿文據，對符合前揭
      要件之執行業務所得者核定收入總額以部頒逕核標準之費
      用率計算其必要費用。「書審要點」及「部頒逕核標準」
      所規定之適用要件有別，本件原告及合夥之中銓事務所雖
      已依法辦理綜合所得稅結算申報，惟原告並未申報系爭專
      利代理人之執行業務所得，亦未如期繳清系爭稅款，是並
      不適用「書審要點」。系爭所得係自該事務所原申報所得
      中屬於國內專利收入及費用歸課原告，又該事務所針對收
      入及費用(包含國內專利收入及費用)已依法設帳記載並保
      存憑證，且能提供證明所得額之帳簿文據並經被告機關依
      帳載核實認定，亦不適用「部頒逕核標準」。末查首揭查
      核辦法並無依帳載核實認定之純益率不得高於上開標準(1
      00%－「部頒逕核標準」)之規定，亦即該事務所一經選定
      依帳載核實認定之方式，不論查核結果之純益率是高或低
      ，均依實際查核結果來核定所得額，不得改依「書審要點
      」或「部頒逕核標準」來重新核算純益率或費用率。綜上
      ，原告及該事務所不符合「書審要點」及「部頒逕核標準
      」之適用要件，所稱被告機關核定系爭所得之純益率不應
      高於「書審要點」或(100%－「部頒逕核標準」)等詞，核
      不足採。
    6.基上論結，原重核復查、訴願決定並無違誤，請准如答辯
      聲明判決。
    理  由
一、按「個人之綜合所得總額，以其全年左列各類所得合併計算
    之：第1類：．．．第2類：執行業務所得：凡執行業務者之
    業務或演技收入，減除．．．成本．．．及其他直接必要費
    用後之餘額為所得額。」為行為時所得稅法第14條第1項第2
    類前段所明定。次按「申請人申請專利及辦理有關專利事項
    ，得委任專利代理人辦理之。在中華民國境內，無住所或營
    業所者，申請專利及辦理專利有關事項，應委任專利代理人
    辦理之。專利代理人，應在中華民國境內有住所。其為專業
    者，除法律另有規定外，以專利師為限。專利師之資格及管
    理，另以法律定之；法律未制定前，依專利代理人規則辦理
    。」、「申請人依本法第12條委任專利代理人時，申請書上
    應加蓋代理人印章，並應向專利專責機關提出委任書，載明
    所代理之權限及送達處所。送達處所應與專利代理人名簿登
    記者相同。」、「專利代理人受專利呈請人委託，得辦理專
    利法第13條規定之呈請專利及有關專利事項。」及「中華民
    國人民在國內有住所，合於左列規定之一者，得檢附證件，
    向專利掌理機關申請登記為專利代理人。一、取得．．．律
    師．．．資格者。」分別為行為時專利法第12條、同法施行
    細則第2條、專利代理人規則第2條及第3條所規定。又「專
    利代理人與商標代理人之執業資格，依據經濟部公布之專利
    代理人規則第3條及商標法第8條（註：現行法第9條）之規
    定，其應具備之執業資格有別，應非具有相同專門職業之執
    業資格者，如其設立聯合事務所共同執行業務，應依本部68
    年7月9日台財稅第34626號函釋規定，分別就各人之執業收
    入計算其所得。」、「二、未具專利代理人資格者成立事務
    所，將客戶專利申請案件交由專利代理人辦理，其自專利申
    請人或專利代理人收取之酬金係屬佣金收入，應依所得稅法
    有關執行業務者『經紀人』之規定，核課綜合所得稅。三、
    專利代理人受委任辦理專利申請案件收受報酬，不論是否透
    過未具專利代理人資格者成立之事務所仲介，其全部報酬係
    屬專利代理人之執行業務收入，依所得稅法第14條第1項第2
    類規定，減除直接必要費用（含支付之佣金）後之餘額為所
    得額。專利代理人未依法辦理結算申報，或未依法設帳記載
    並保存憑證，或未能提供證明所得額之帳簿文據者，應依本
    部核定各該年度執行業務者收入及費用標準計算所得，核課
    綜合所得稅。」亦分別經財政部68年12月17日台財稅第3901
    9號及83年11月9日台財稅第831617799號函釋在案。另「執
    行業務者未依法辦理結算申報，或未依法設帳記載並保存憑
    證，或未能提供證明所得額之帳簿文據者，90年度應依核定
    收入總額按下列標準計算其必要費用．．．二十三、專利代
    理人：30%。」為財政部91年2月21日台財稅字第0910451052
    號函所核定。而財政部上開函釋，係基於其職權所作，與行
    為時所得稅法之相關規定意旨，並無不符，自得予以引用。
二、本件原告係中銓事務所合夥人，90年度綜合所得稅結算申報
    ，列報取自該事務所執行業務所得691,769元，經被告機關
    所屬民權稽徵所（原台中市分局）核定2,230,726元，另核
    定取自耀億工業股份有限公司（下稱耀億公司）執行業務所
    得28,000元及扣繳稅額4,000元，歸課綜合所得總額3,338,4
    15元，補徵應納稅額364,648元。原告不服，申經復查追減
    執行業務所得28,000元及扣繳稅額4,000元，其餘未獲變更
    ，原告不服提起訴願，經訴願決定將原處分（復查決定）撤
    銷，經重核復查決定變更核定執行業務所得2,230,726元，
    原告猶未甘服，循序提起本件行政訴訟，並為如事實欄所示
    之主張。
三、經查，申請專利及辦理有關專利事項應委任具有一定資格之
    專利代理人向專利專責機構辦理，原告為執業律師，係符合
    首揭規定之專利代理人，該事務所除原告外，其他合夥人均
    未具備專利代理人資格，為原告所不爭，則其受專利申請人
    委託辦理國內專利案件收取之報酬，自應歸屬原告之執行業
    務收入，經被告核定收入3,776,600元，並為原告所不爭，
    復有90年度執行業務暨其他所得收入歸戶清單可稽，此部分
    自堪認為實在。
四、次查，中銓事務所之業務範圍包括國內專利、國內商標、國
    外專利、國外商標、著作及其他，於取得上開業務收入時，
    必然產生與該等業務相關之可直接歸屬費用及不可直接歸屬
    費用。而就成本收入配合原則，除可直接歸屬費用由各該個
    別業務收入項下減除外，其餘不可直接歸屬費用始得依個別
    收入佔總收入之比例計算分攤數，個別業務收入扣除可直接
    歸屬費用及不可直接歸屬費用分攤數後為其所得。本件經被
    告機關於94年5月5日以中區國稅法二字第0940016774號函，
    請其就複委託費用提出說明外，另提供除複委託費用以外之
    其餘費用科目，可直接歸屬因辦理「國內專利案件」及「國
    內專利案件以外」（含國外案件）而發生之科目及金額供核
    。惟經其表示，除複委託費可直接歸屬國外案件以外，其餘
    費用科目均無法直接歸屬。從而，本件被告初查乃依該事務
    所申報全年收入19,697,811元中屬國內專利收入3,776,600
    元歸課原告，並核定該事務所90年度費用總額為15,974,243
    元，除複委託費7,911,347元係可直接歸屬因取得國外案件
    業務收入而發生之費用，其餘費用（8,062,896元）均無法
    明確區分及直接歸屬國內專利收入或國內專利以外之收入，
    應按國內專利收入及國內專利收入以外之收入比例分攤計算
    ，屬國內專利收入部分之費用1,545,874元（8,062,896元÷
    19,697,811×3,776,600＝1,545,874元），應歸併原告，核
    認原告屬國內專利案件執行業務所得為2,230,726元，歸課
    原告當年度綜合所得總額，並無不合。至於原告主張之計算
    方法，因國外專利及商標收入並未分攤不可直接歸屬費用，
    與上開費用收入分攤之原則不符，自有未合，亦不得依中銓
    事務所所列報之所得額，以其內部約定之合夥契約成數分配
    盈餘，作為分配之方法。被告改依上開正確方法計算原告之
    執行業務所得，要無違反行政程序法第7條比例原則之規定
    。
五、再者，本件原告及合夥之中銓事務所雖已依法辦理綜合所得
    稅結算申報，惟原告並未申報系爭專利代理人之執行業務所
    得，亦未如期繳清系爭稅款，是並不適用書審要點之規定。
    系爭所得係自該事務所原申報所得中屬於國內專利收入及費
    用歸課原告，又該事務所針對收入及費用（包含國內專利收
    入及費用）已依法設帳記載並保存憑證，且能提供證明所得
    額之帳簿文據，並經被告機關依帳載核實認定，亦不適用部
    頒逕核標準。又執行業務所得查核辦法並無依帳載核實認定
    之純益率不得高於上開標準(100%－「部頒逕核標準」)之規
    定，亦即該事務所一經選定依帳載核實認定之方式，不論查
    核結果之純益率是高或低，均依實際查核結果來核定所得額
    ，不得改依「書審要點」或「部頒逕核標準」來重新核算純
    益率或費用率。原告及該事務所不符合「書審要點」及「部
    頒逕核標準」之適用要件，主張被告核定系爭所得之純益率
    不應高於「書審要點」或（100%－「部頒逕核標準」）之主
    張，尚不足採。
六、綜上所述，原告上開各項主張，均不足採。從而，被告所為
    之復查決定，核無違誤，訴願決定遞予維持，亦無不合，原
    告起訴論旨請求撤銷，為無理由，應予駁回。另兩造其餘主
    張，與本件判決之結果無影響，爰毋庸逐一審論，附此敘明
    。
七、據上論結，本件原告之訴為無理由，依行政訴訟法第195條
    第1項後段、第98條第3項前段，判決如主文。
中　　華　　民　　國　　96　　年　 　1　　月　 16  　 日
                第二庭審判長法  官　胡　國　棟
                            法  官　莊　金　昌
                            法  官　林　秋　華
以上正本證明與原本無異。
如不服本判決，應於判決送達後20日內向本院提出上訴書狀，其
未表明上訴理由者，應於提起上訴後20日內向本院提出上訴理由
書（須依對造人數附具繕本）；如於本判決宣示或公告後送達前
提起上訴者，應於判決送達後20日內補提上訴理由書（須附繕本
）。未表明上訴理由者，逕以裁定駁回。
提起上訴應預繳送達用雙掛號郵票390元（34元及5元郵票各10份
)。
中　　華　　民　　國　　96　　年　　1　　月　  24　   日
                            書記官  黃  靜  華
